臺灣桃園地方法院民事判決　　　　　　　　 92年度金字第1號
原　　　告　甲ｒ○等共613人.
共　　　同
訴訟代理人　辜郁雯律師
複　代理人　施穎弘
被　　　告　原基財經管理規劃事業有限公司
被　告　兼
法定代理人　丙甲○　原住桃園縣.
被　　　告　乙ｅ○
　　　　　　丙玄○
　　　　　　乙己○
　　　　　　林長生
　　　　　　丙巳○
　　　　　　乙Ｆ○
　　　　　　戊Ｓ○　原住桃園縣.
　　　　　　丙亥○　原住苗栗縣.
　　　　　　乙Ｕ○○
　　　　　　己Ｚ○　原住桃園縣.
　　　　　　丁ｗ○　原住桃園縣.
　　　　　　乙ｚ○　原住桃園縣.
上當事人間請求損害賠償事件，前經本院刑事庭移送，於94年3
月31日言詞辯論終結，判決如下：
    主      文
被告應連帶給付原告各如附表所示金額，及自民國九十四年三月
三十一日起至清償日止，按週年利率5%計算之利息。
訴訟費用由被告連帶負擔。
本判決於原告各以如附表所示金額之三分之一（元以下四捨五入
）供擔保後，得假執行。但被告得各以如附表所示金額為原告預
供擔保後，免為假執行。
    事實及理由
一、被告丙玄○、林長生、戊Ｓ○、丙亥○、乙Ｕ○○、己Ｚ○
    、丁ｗ○、乙ｚ○、丙巳○、林金棱均未言詞辯論期日到場
    ，核無民事訴訟法第386 條所列各款情形，依原告之聲請，
    由其一造辯論而為判決。
二、本件原告起訴主張被告丙甲○、乙ｅ○、林長生、乙Ｕ○○
    、乙ｚ○等5人，於民國90年，籌組即被告原基財經管理規
    劃事業有限公司（下稱原基公司），並對外宣稱「以改善原
    「天量會員招募」，以多層次傳銷組織方式招徠會員，同時
    以獎金為誘因，鼓勵會員發展組織，其行銷方式即會員繳交
    新台幣（下同）500元至1,500元不等之入會費後，即可開始
    發展組織，第1代會員介紹3名會員，而該3名會員復均繳交
    會費，則第1代會員即可獲得1,500元福利回饋金；第2代會
    員如每位再介紹3位會員發展至9人，而被招募之9位會員，
    仍按同樣方式繳交會費，則該第1代會員即可領得4,500元福
    利回饋金，如此一再傳遞發展至第3 代滿27人，則可領取
    13, 500 元福利回饋金。被告丙甲○、乙ｚ○、乙ｅ○、林
    長生、乙Ｕ○○等5 人另於90年5 月間，以上開「天量會員
    」為基礎，另向會員推出「金融商品投資」為名之B 方案，
    報酬計算方式為，每位已成為天量會員者，若有投資意願，
    投入一個單位40,000元，並填寫「原基公司金融投資操作委
    託書」，即加入金融商品投資方案，且於該委託書上記載「
    淨利百分比」為每季32% 、每半年40% 、每一年44% 、每2
    年48% 之獲利保證，又介紹會員參加B 方案，亦可領取介紹
    獎金，90 年5月間起至同年7 月間止，每介紹1 人參加B 方
    案可按月領取投資金額30% 之介紹獎金即12,000元，90年8
    月間起至10月14 日 止，每介紹1 人參加B 方案，可領取投
    資金額30% 之介紹獎金即12,000元一次，迨至90年10月15日
    起，改為每介紹1 人參加B 方案，可領取投資金額15% 之介
    紹獎金即6,000 元1 次，原告甲ｒ○等共613 人嗣於上述期
    間內分別投資被告原基公司40,000元至2,000,000 元不等之
    金額，然被告原基公司取得原告所投資之資金後，並未依約
    購買任何金融商品，為此提起本訴，而被告丙甲○、乙ｅ○
    、林長生、乙Ｕ○○、乙ｚ○等5 人均為原基公司之股東兼
    董事，而其餘被告戊Ｓ○、丙亥○、丙玄○、乙Ｆ○、己Ｚ
    ○、丁ｗ○、乙己○、丙巳○等8 人，係於嗣後陸續加入被
    告原基公司，且彼等除被告戊Ｓ○及丙巳○外，均成為原基
    公司股東，被告丙甲○並自90年6 月間至同年7 月10日止，
    陸續宣布丁ｗ○、乙Ｆ○、己Ｚ○、丙亥○、乙己○、丙玄
    ○等6 名被告為原基公司董事，並於90年8 月間由被告丙甲
    ○指派執行公司業務。綜上所述，原告爰依公司法、依侵權
    行為之法律關係提起本訴，並聲明求為判決命被告連帶給付
    如附表所示之金額及自94年3月31日起至清償日止，按週年
    利率5%計算之利息。暨陳明願供擔保，請准宣告假執行。
三、被告原基公司、丙甲○、乙ｅ○、乙Ｆ○、丁ｗ○、乙己○
    、丙巳○均不爭執原告所主張之原基公司所為業務，及除被
    告戊Ｓ○係任會計經理外，其餘被告均為原基公司之股東，
    並分別擔任負責人、董事或幹部等事實，惟被告丙甲○辯稱
    現無力清償；被告乙ｅ○辯稱其僅係負責宣導業務，雖有現
    場演講但並無親自實際招攬入會事宜；被告乙Ｆ○則辯稱其
    並無參加招攬工作。被告丁ｗ○辯其僅介紹親戚朋友入會，
    公司吸金行為並非詐欺；被告乙己○辯稱並無參加被告原基
    公司政策決定，其被指定為幹部時既無同意亦無反對之意思
    表示，僅參加公司資料之修改及會員資料之製作，並無負責
    招募會員或上台演說招攬會員之情事，且其在原基公司工作
    皆係義務性質，除車馬費外並無收取報酬；被告丙巳○辯稱
    其並無招募會員之積極行為，僅係反應其他會員之意見；被
    告丙玄○、乙己○、丙巳○並具狀辯稱原告投資被告原基公
    司，係意圖謀取高利，難謂係被告施用詐術所致，且渠3人
    亦受被告丙甲○之欺瞞，誤信原基公司確有達成所稱之投資
    獲利能力及被告丙甲○確已依約從事投資獲利等語資為置辯
    ，並請求駁回原告之訴。被告丙玄○、乙己○、丙巳○暨陳
    明願供擔保，請准宣告免為假執行。
四、按「除法律另有規定者外，非銀行不得經營收受存款、受託
    經理信託資金、公眾財產或辦理國內外匯兌業務。違反前項
    規定者，由主管機關或目的事業主管機關會同司法警察機關
    取締，並移送法辦；如屬法人組織，其負責人對有關債務，
    應負連帶清償責任。」、「以借款、收受投資、使加入為股
    東或其他名義，向多數人或不特定之人收受款項或吸收資金
    ，而約定或給付與本金顯不相當之紅利、利息、股息或其他
    報酬者，以收受存款論。」銀行法第29 條 第1 項、第29之
    1 條分別定有明文。次按非銀行不得經營收受存款業務，78
    年7 月17日修正前之銀行法第29條第1 項已定有明文。此項
    規定，旨在保障存款人權益，使其免受不測之損害。至於增
    訂29 條 之1 規定：以借款、收受投資，使加入為股東或其
    他名義，向多數人或不特定之人收受款項或吸收資金，而約
    定或給付與本金顯不相當之紅利、利息、股息或其他報酬者
    ，以收受存款論。不過明定有上開非法吸金行為者，應負違
    反銀行法第125 條第1 項之罪責而已，故不問在銀行法修正
    前或修正後有上開非法吸金行為者，均屬違法行為，倘因此
    而使人受有損害，即應負侵權行為之損害賠償責任。經查，
    原告主張其因被告原基公司並非合法成立之銀行，而違反非
    銀行不得經營收受存款業務之銀行法規定，從事收受存款業
    務，並致原告各受有如附表所示之金額，除被告戊Ｓ○係任
    會計經理外，其餘被告均為原基公司之股東，並分別為負責
    人及董事、幹部等事實，已經被告原基公司、丙甲○、乙ｅ
    ○、乙Ｆ○、丁ｗ○、乙己○、丙巳○所不爭執，並有原告
    提出被告原基公司變更登記表1 紙、董事幹部名冊1 冊、天
    量會員入會申請---會員總明細1紙、金融投資方案計劃1冊
    、會員投資報酬支給切結書及操作委託書彙總各一冊、行政
    院公平交易委員會處分書1紙及財政部金融局函1紙在卷為憑
    。原告此部分主張，自為真實可信。原告再主張被告共同參
    與被告原基公司之吸收資金之業務，為共同侵權行為人，應
    負連帶賠償責任等情，亦據被告原基公司、丙甲○所不爭執
    ，惟辯稱現無力清償；被告乙ｅ○、乙Ｆ○、丁ｗ○、乙己
    ○、丙巳○則否認參與吸收資金之業務，被告乙ｅ○辯稱其
    僅係負責宣導業務，雖有現場演講但並無親自實際招攬入會
    事宜；被告乙Ｆ○則辯稱其並無參加招攬工作。被告丁ｗ○
    辯其僅介紹親戚朋友入會，公司吸金行為並非詐欺；被告乙
    己○辯稱並無參加被告原基公司政策決定，其被指定為幹部
    時既無同意亦無反對之意思表示，僅係參加公司資料之修改
    及會員資料之製作，並無負責招募會員或上台演說招攬會員
    之情事，且其在原基公司工作皆係義務性質並無收取報酬；
    被告丙巳○辯稱其並無招募會員之積極行為，僅係反應其他
    會員之意見；被告丙玄○、乙己○、丙巳○並具狀辯稱原告
    投資被告原基公司，係意圖謀取高利，難謂係被告施用詐術
    所致，且渠3人亦受被告丙甲○之欺瞞，誤信原基公司確有
    達成所稱之投資獲利能力及被告丙甲○確已依約從事投資獲
    利等語資為置辯，然查，被告均為原基公司之股東兼董事，
    由被告丙甲○自任董事長；被告乙ｅ○掌管行政部，負責行
    政宣導，其負責宣導轉告內部人員及會員；被告林長生掌管
    總務部，曾提供其在中國信託商業銀行桃園分行、世華聯合
    商業銀行桃園分行、華僑商業銀行桃園分行帳戶供原基公司
    使用，供原基公司會員加入Ａ、Ｂ方案時將入會費、投資金
    透過該等帳戶匯款至公司及原基公司發放會員之福利回饋金
    、獲利金、介紹獎金亦由公司會計雷淑珍（90年5月底至同
    年7月間）或被告戊Ｓ○（會計助理）透過該等帳戶匯給會
    員或公司及會員指定之人，另負責招募花蓮、台東、宜蘭地
    區原住民加入原基公司；被告乙Ｕ○○掌管儲訓部，負責訓
    練公司新進人員瞭解Ａ、Ｂ方案等工作，並負責招募花蓮、
    台東地區原住民參加原基公司；被告乙ｚ○則兼任總經理，
    並負責企劃Ａ、Ｂ方案，並參加公司巡迴說明會，對外招募
    會員，並負責新竹、苗栗地區。嗣與被告丙甲○等人有犯意
    聯絡之被告戊Ｓ○（乙ｚ○之妻，90年5月間任會計助理
    ）、被告丙亥○（丙甲○、乙ｚ○之外甥）、丙玄○、乙Ｆ
    ○（乙ｅ○之妻舅）、己Ｚ○、丁ｗ○、乙己○、丙巳○等
    原住民，均明知多層次傳銷業務參加人取得獎金不得以介紹
    他人加入為主要來源，及亦均明知非依銀行法組織登記之銀
    行，不得經營收受存款業務，亦不得收受投資或使加入為股
    東或其他名義，向多數人或不特定人收受款項或吸收資金，
    而約定或給付與本金顯不相當之紅利、利息、股息或其他報
    酬，竟分別於90年8月下旬某日、90年6月15日、90年5月中
    旬某日、90年5月下旬某日、90年5月18日、90年5月下旬某
    日、90年6月初某日、90年6月2日起加入原基公司，且彼等
    除被告戊Ｓ○擔任會計經理以及被告丙巳○（經原基公司發
    佈為董事，惟公司尚未變更登記）外，均成為原基公司股東
    ，被告丙甲○並自90年6月間某日起至同年7月10日止間，陸
    續宣布被告丁ｗ○、乙Ｆ○、己Ｚ○、丙亥○、乙己○、丙
    玄○為原基公司董事，90年8月10日原基公司取得經濟部公
    司執照，並於同年9月間，將公司遷至桃園市○○路○段288
    號13樓，90年8月間，被告丙甲○指派被告丙玄○為原基公
    司總經理，負責在屏東招募當地之原住民加入原基公司，參
    加Ａ、Ｂ方案，並參與公司行政事務；被告丁ｗ○則掌管公
    司業務部，負責整理Ａ方案會員名單及校對，並負責招募台
    北、台東、花蓮地區原住民加入原基公司；被告乙Ｆ○掌管
    管理部，負責替原基公司招募職員，並負責招募花蓮、台東
    地區原住民加入原基公司；被告己Ｚ○負責公司業務推廣，
    並負責招募台東地區原住民加入原基公司；被告丙亥○掌管
    財務部，除提供其在華僑商業銀行桃園分行、華南商業銀行
    桃園分行、世華聯合商業銀行桃園分行、中國信託商業銀行
    桃園分行之帳戶供原基公司使用，並交由被告即會計經理戊
    Ｓ○保管，供原基公司會員加入Ａ、Ｂ方案時將入會費、投
    資金透過該等帳戶匯款至公司及原基公司發放會員之福利回
    饋金、獲利金、介紹獎金亦由被告戊Ｓ○透過該等帳戶匯給
    會員或公司及會員指定之人，並負責公司財務進出；被告丙
    巳○則為原基公司在宜蘭地區負責人，負責招募宜蘭地區原
    之修改及會員資料之製作，並負責招募台東、花蓮地區原住
    民加入原基公司；被告戊Ｓ○為公司會計經理，負責向會員
    收取加入Ａ、Ｂ方案時之入會費、投資金，並發放福利回饋
    金、獲利金、介紹獎金予會員，彼等共同以Ａ方案為號召對
    外招募原住民參加原基公司。被告共同對外以Ｂ方案獲利優
    厚為號召而大量吸收資金，用以支應Ａ方案之回饋金及Ｂ方
    案之獲利金、介紹獎金；同年10月13日原基公司在屏東成立
    分公司（址設屏東縣潮州鎮○○街二三號），被告丙甲○指
    派丙玄○為屏東地區負責人，負責推展屏東分公司之業務。
    被告丙玄○並提供其在世華聯合商業銀行屏東分行、臺灣土
    地銀行潮州分行、屏東潮州鎮郵局、高雄區中小企業銀行潮
    州分行等帳戶供原基公司使用，供屏東地區、花蓮玉里地區
    原住民加入原基公司Ａ、Ｂ方案時將入會費、投資金存入該
    等帳戶，由被告丙玄○指派不知情之訴外人沈素貞、高淑英
    、潘德鑫匯款至公司及原基公司發放予屏東、花蓮玉里等地
    區會員之福利回饋金、獲利金、介紹獎金亦由被告戊Ｓ○透
    過該等帳戶匯給被告丙玄○，由被告丙玄○指派訴外人沈素
    貞、高淑英、潘德鑫利用上開帳戶轉匯或發放給會員或會員
    指定之人。被告乙ｅ○、乙己○、乙Ｕ○○、林長生、丁ｗ
    ○、丙巳○、己Ｚ○、乙Ｆ○、丙玄○、乙ｚ○、戊Ｓ○、
    丙亥○等人與丙甲○在Ａ方案部分，分別於渠等加入公司成
    為幹部後，共同誘使會員計一萬三千一百三十七人，得款一
    千二百六十三萬八千元；在Ｂ方案部分，則分別於渠等加入
    公司成為幹部後，共同從事吸金之存款業務，由會員分別以
    現金交付或以匯款至原基公司所指定之帳戶內，計吸金三億
    七千七百四十四萬元。
    本件原告各交付被告原基公司如附表所示款項。嗣經公平交
    易委員會於90年11月8 日接獲檢舉後，通知被告丙甲○、丙
    玄○等人到案說明，始得知上情。並經臺灣桃園地方法院檢
    察署檢察官並指揮法務部調查局桃園縣調查站偵辦，於91年
    2 月7 日，在桃園市○○路○ 段288 號13樓查獲等情，已據
    被告及同上訴外人沈素貞等人分別於本院92年度重訴字第4
    號違反銀行法等案件刑事偵查、審理程序供述在卷，亦有原
    告提出同上刑事卷各該次法務部調查局訊問筆錄、台灣桃園
    地方法院檢察署檢察官偵查筆錄及本院訊問、審理筆錄及匯
    款帳戶資料在卷為憑。原告此部分之主張，自亦真實可信。
    被告丙甲○所辯無力清償云云，僅係將來得否執行之問題，
    不得據為不負履行義務之抗辯。被告乙ｅ○、乙Ｆ○、丁ｗ
    ○、乙己○、丙巳○前述所辯其未參與招募會員云云，亦與
    同上事證不合，均不得憑採。依前說明，被告原基公司違反
    非銀行不得經營收受存款業務之規定，而非法對不特定之公
    眾吸金之違法行為，致原告各受有如附表所示之金額，即應
    負侵權行為之損害賠償責任。被告或基於犯意連絡或為行為
    之分擔，均為共同侵權行為人，自應負連帶賠償之責。從而
    ，原告依共同侵權行為之法律關係請求被告連帶應給付原告
    各如附表所示款項，及均自93年3月31日（最後言詞辨論期
    日）起至清償日止，按週年利率5%計算之利息，為有理由，
    應予准許。
五、原告及被告丙玄○、乙己○、丙巳○均陳明願供擔保，聲請
    宣告假執行或免為假執行，經核並無不合，爰分別酌定相當
    之擔保金額宣告之。
六、本案事證已臻明確，兩造其餘攻擊防禦方法，經本院審酌後
    ，認已與本院所為上述判斷不生影響，爰不一一贅述，併此
    敘明。
七、據上論結，本件原告之訴為有理由，依民事訴訟法第85條第
    2 項、第390 條第2 項、第392 條第2 項，判決如主文。
中　　華　　民　　國　94　　年　　4　　月　  　21     日
                  民事第一庭    法  官  張天民
附表：
1    甲ｒ○     120萬   基隆市○○區○○路4號
2    丁ｃ○     24萬    基隆市○○○街6巷21之1號2樓
3    宙○○     4萬     台北縣土城市○○里○○鄰○○路233巷11號15樓
4    ｗ○○     68萬    台北縣汐止市○○○路120巷14號6樓
5    庚Ａ○     16萬    台北縣鶯歌鎮○○路732巷1弄17號
6    戊黃○     64萬    台北縣汐止市○○○路99巷11弄1號2樓
7    丙ｉ○○   4萬     花蓮縣新城鄉○里村○○鄰○里○路63巷3號
8    甲ｄ○     4萬     花蓮縣新城鄉○里村○鄰○里○街60號
9    甲Ｘ○     12萬    花蓮市○○里○鄰○○○街117巷1弄1號
10   陳金妹     8萬     花蓮縣新城鄉○里村○里○街58巷11號
11   己丁○     8萬     花蓮縣光復鄉○○村○鄰○○街21巷1號
12   乙甲○     4萬     花蓮縣光復鄉○○村○○鄰○○路460巷53號
13   丙ｓ○     4萬     花蓮縣光復鄉○○村○○路640號
14   己Ｓ○     56萬    花蓮縣光復鄉○○村○○路199號
15   戊Ａ○     8萬     花蓮縣光復鄉○○村○○路199號
16   Ｕ○○     4萬     花蓮縣卓溪鄉崙山村8鄰68號
17   己Ｒ○     4萬     花蓮縣光復鄉大馬村10鄰296之1號
18   甲玄○     8萬     花蓮縣光復鄉○○村○○路○段128號
19   戊丑○     16萬    花蓮縣光復鄉○○村○○路○段128號
20   甲宇○     8萬     花蓮縣光復鄉○○村○○路○段128號
21   Ｘ○○     12萬    花蓮縣光復鄉○○村○○街298號
22   丙Ｂ○     4萬     花蓮縣光復鄉○○村○鄰○○街108號
23   丙Ｍ○     8萬     花蓮縣光復鄉○○村○○○街59號
24   丙ｂ○     24萬    花蓮縣光復鄉○○村○○路377巷1號
25   戊ｍ○     4萬     花蓮縣光復鄉○○村○○街154號
26   乙子○     4萬     花蓮縣吉安鄉○○街58號3樓
27   甲ｅ○     4萬     花蓮縣光復鄉○○村○○路○段157號
28   丙ｐ○     4萬     花蓮縣新城鄉○○街34號
29   蔣阿妹     4萬     花蓮市○○○路131號4樓之8
30   戊Ｖ○     24萬    花蓮縣光復鄉○○路152號
31   ｈ○○     12萬    花蓮縣光復鄉○○路152號
32   戊ｋ○     48萬    花蓮縣光復鄉○○村○○街154號
33   己ｊ○     28萬    花蓮縣光復鄉○○村○○街154號
34   丙ｎ○     8萬     花蓮縣光復鄉○○村○鄰○○路○段89巷14號
35   丙ｅ○     4萬     花蓮縣光復鄉○○村○○街102號
36   庚戌○     4萬     花蓮縣光復鄉大馬村18鄰244號
37   庚亥○     4萬     花蓮縣光復鄉大馬村18鄰244號
38   Ｆ○○     4萬     花蓮縣光復鄉○○村○○路○段93號
39   己ｑ○     8萬     花蓮縣光復鄉○○村○○街6號
40   甲Ｂ○     12萬    花蓮縣光復鄉大馬村17鄰231號
41   鄭丁子○   4萬     花蓮縣光復鄉○○路○段221號
42   乙○○     4萬     花蓮縣壽豐鄉○○○段98號
43   丁申○     4萬     花蓮縣壽豐鄉○○○段98號
44   丁辛○     4萬     花蓮縣吉安鄉○○村○○鄰○○○街228巷4號
45   甲Ｊ○     4萬     花蓮縣玉里鎮觀音里7鄰高寮174號
46   己ｏ○     20萬    花蓮縣光復鄉○○街8號
47   甲己○     4萬     花蓮縣光復鄉○○村○○街176巷4號
48   己ｇ○     4萬     花蓮縣光復鄉○○村○○街150號
49   丙ｈ○     4萬     花蓮縣光復鄉○○村○○路238號
50   甲ｇ○     4萬     花蓮縣瑞穗鄉奇美村103號
51   丁戊○     8萬     花蓮縣光復鄉○○村○○路460巷34號
52   丙Ｕ○     8萬     花蓮縣光復鄉○○村○○路460巷34號
53   戊宙○     16萬    花蓮縣光復鄉○○路○段8號
54   Ｗ○○     8萬     花蓮縣光復鄉○○村○鄰○○街300巷1號
55   甲Ｇ○     40萬    花蓮縣光復鄉○○村○鄰○○街288號
56   甲亥○     8萬     花蓮縣光復鄉○○村○鄰○○街288號
57   甲天○     4萬     台北市○○區○○路3段189巷163弄1號3樓
58   甲黃○     4萬     花蓮縣光復鄉○○村○鄰○○街288號
59   甲宙○     8萬     花蓮縣光復鄉○○村○鄰○○街288號
60   甲Ｄ○     4萬     花蓮縣光復鄉○○村○○鄰○○路16巷3號
61   甲Ｉ○     4萬     花蓮縣光復鄉○○村○○街186巷3號
62   乙Ｊ○     4萬     花蓮縣光復鄉○○村○○路○段112號
63   庚巳○     4萬     花蓮縣萬榮鄉西林村8鄰西林138號
64   甲辰○     24萬    花蓮縣光復鄉○○村○○路○段95巷2號
65   丁Ｗ○     8萬     花蓮縣光復鄉○○村○○路566號
66   戊Ｈ       4萬     花蓮縣光復鄉○○村○○路566號
67   乙癸○     4萬     花蓮縣光復鄉○○村○○路566號
68   戊未○     4萬     花蓮縣光復鄉○○村○○路○段95巷2號
69   戊壬○     4萬     花蓮縣光復鄉○○村○○路○段82巷2弄12號
70   庚Ｆ○     72萬    花蓮市○○里○鄰○○○街2之1號
71   酉○○     4萬     花蓮市○○○街2之1號
72   ｎ○○     4萬     花蓮縣新城鄉○里村○街123號
73   庚Ｄ○     172萬   花蓮縣民勤里4鄰介壽2街21-1號
74   庚Ｃ○     4萬     花蓮縣光復鄉○○村○○路○段120之1號
75   庚Ｉ○     8萬     花蓮縣光復鄉○○村○○街320號
76   丁亥○     124萬   花蓮縣光復鄉○○村○○街320號
77   戊ｆ○     4萬     花蓮市國慶里6鄰德興86號
78   Ｏ○○     4萬     花蓮縣光復鄉○○村○○街176巷3-1號
79   丁Ｉ○     4萬     花蓮縣光復鄉○○村○鄰○○路395號
80   李幸生     4萬     花蓮縣光復鄉○○村○○鄰○○路○段142號
81   楊滿妹     4萬     花蓮縣光復鄉○○村○○路○段142號
82   Ｋ○○     4萬     花蓮縣光復鄉○○村○鄰○○街298號
83   丙ｍ○     4萬     花蓮縣光復鄉○○村○○鄰○○街10號
     法定代理人 丙ｇ○  住同上
84   丙戊○     4萬     花蓮縣吉安鄉仁安村20鄰海濱81號
85   丙ｚ○     8萬     花蓮縣光復鄉○○村○○鄰○○街11號
86   己卯○     4萬     花蓮縣光復鄉○○村○○鄰○○街11號
87   丙ｋ○     4萬     花蓮縣光復鄉○○村○○路460巷21號
88   庚Ｈ○     32萬    花蓮縣光復鄉○○街318號
89   庚Ｂ○     4萬     花蓮縣光復鄉○○街318號
90   甲ｂ○     44萬    花蓮縣光復鄉○○村○鄰○○街232號
91   戊ｇ○     12萬    花蓮縣光復鄉大馬村大馬245-1號
92   甲ｔ○     4萬     台東縣池上鄉振興村6鄰26號
93   丙ｇ○     8萬     花蓮縣光復鄉○○村○○鄰○○街10號
94   Ｄ○○     120萬   花蓮縣吉安鄉○○村○鄰○○○街24號
95   丁玄○     4萬     花蓮縣壽豐鄉○○村○○路○段55-1號
96   戊ｗ○     4萬     花蓮縣玉里鎮○○○街25-1號
97   戊庚○     8萬     花蓮縣玉里鎮○○○街25-1號
98   丁甲○     16萬    花蓮縣光復鄉○○村○鄰○○街18號
99   丙ｘ○     68萬    花蓮縣玉里鎮○○里○鄰○○○街49號
100  戊ｊ○     120萬   花蓮縣玉里鎮○○里○鄰○○○街49號
101  Ｖ○○     28萬    花蓮縣玉里鎮○○路18號
102  戊ｚ       8萬     花蓮縣光復鄉○○村○鄰○○街15號
103  甲癸○     4萬     花蓮縣光復鄉○○村○○街151巷2號
104  丁辰○     4萬     花蓮縣光復鄉○○村○○街338號
105  戊Ｌ○     4萬     花蓮縣光復鄉○○村○○街338號
106  乙宇○     4萬     花蓮縣光復鄉○○村○○鄰○○路640號
107  戊申○     8萬     花蓮縣光復鄉○○村○○路43巷16號
108  丙Ｗ○     4萬     花蓮縣光復鄉○○村○○鄰○○街5號
109  戊Ｉ○     4萬     花蓮縣光復鄉○○村○○鄰○○街51巷6號
110  乙壬○     4萬     花蓮縣光復鄉○○村○○鄰○○路40號
111  丙Ｖ○     4萬     花蓮縣光復鄉○○村○○鄰○○路22號
112  丙己○     12萬    花蓮縣光復鄉○○村○○鄰○○路22號
113  己己○     4萬     花蓮縣光復鄉○○村○○鄰○○街51巷25號
114  丙戌○     40萬    花蓮縣玉里鎮樂合里13鄰67號
115  Ｔ○○     20萬    花蓮縣光復鄉○○村○○路○段39號
116  丙Ｃ○     4萬     花蓮縣光復鄉○○村○○鄰○○路○段160之2號
117  戊酉○     4萬     花蓮縣光復鄉○○村○鄰○○路204號
118  戊ｅ○     4萬     花蓮縣光復鄉○○村○鄰○○路204號
119  戊ｉ○     4萬     花蓮縣光復鄉○○村○○街254巷7號
120  甲Ｚ○     8萬     花蓮縣光復鄉○○村○○路276號
121  乙寅○     4萬     花蓮縣光復鄉○○村○○街206號
122  庚Ｇ○     4萬     花蓮縣光復鄉○○村○○街22號
123  戊地○     4萬     花蓮縣光復鄉○○村○○街87號
124  Ｌ○○     4萬     花蓮縣光復鄉○○村○○街25號
125  乙酉○     4萬     花蓮縣光復鄉○○村○○路○段69號
126  戊玄○     8萬     花蓮縣光復鄉○○村○○路381號
127  戊Ｂ○     8萬     花蓮縣光復鄉○○村○○路369號
128  戊Ｋ○     8萬     花蓮縣光復鄉大馬村17鄰229號
129  乙戊○     4萬     花蓮縣主計里14鄰信義街5巷3號
130  戊亥○     12萬    花蓮縣光復鄉大馬村17鄰大馬229號
131  甲未○     8萬     花蓮縣光復鄉○○村○○街143巷9號
132  甲ｏ○     8萬     花蓮縣光復鄉○○村○鄰○○街27號
133  庚寅○     8萬     花蓮縣光復鄉○○路○段39號
134  丙黃○     152萬   台北縣汐止市○○○路99巷11弄1號2樓
135  戊Ｅ○     20萬    嘉義縣朴子市梅華里牛挑灣20-1號
136  己巳○     4萬     台東縣關山鎮新福里13鄰162之1號
137  甲Ｅ○     4萬     台東縣關山鎮○○里○○鄰○○路162之1號
138  丙卯○     4萬     台東縣關山鎮○○里○○鄰○○路110號
139  甲戌○     4萬     台東縣關山鎮新福里13鄰154號
140  甲酉○     8萬     台東縣關山鎮新福里14鄰139-1號
141  甲ｖ○     4萬     台東縣池上鄉大坡村2鄰大坡19號
142  乙丙○     4萬     台東縣關山鎮○○里○○鄰○○路30號
143  乙ａ○     32萬    台東縣關山鎮○○里○○鄰○○路30號
144  乙ｂ○     8萬     台東縣關山鎮○○里○○鄰○○路104之1號
145  乙ｇ○○   4萬     台東縣關山鎮○○里○○鄰○○路104之1號
146  乙Ｘ○     4萬     台東縣關山鎮○○里○○鄰○○路104之1號
147  乙ｃ○○   4萬     台東縣成功鎮○○里○○路18鄰208號
148  乙ｄ○     20萬    台東縣成功鎮○○里○○路18鄰208號
149  乙Ｖ○     16萬    台東縣關山鎮德高里27鄰東明29之1號
150  己丙○     12萬    台東縣關山鎮○○里○○鄰○○路30號
151  己Ｎ○     4萬     台東縣鹿野鄉瑞和村2鄰77號
152  己Ｊ○     4萬     台東縣鹿野鄉瑞源10鄰文化路102巷15號
153  乙乙○     4萬     台東縣鹿野鄉○○村○鄰○○路67號
154  己Ｇ○     4萬     台東縣鹿野鄉○○村○鄰○○路53號
155  己Ｆ○     4萬     台東縣鹿野鄉○○村○○路○段47號
156  乙辰○     4萬     台東縣鹿野鄉瑞和村6鄰45之1號
157  甲ｑ○     4萬     台東縣鹿野鄉○○村○鄰○○路47號
158  乙地○     4萬     台東縣鹿野鄉○○村○○路2鄰65號
159  己ｆ○○   4萬     台東縣鹿野鄉○○村○鄰○○路61巷9弄12號
160  己ｄ○     8萬     台北縣鹿野鄉○○村○鄰○○路1巷9弄10號
161  丁庚○     4萬     台東縣鹿野鄉○○村○○路20巷3號
162  丙子○     12萬    台東縣鹿野鄉○○村○○路20巷3號
163  丁ｄ○     4萬     台東縣鹿野鄉○○村○鄰○○路○段236號
164  乙午○     4萬     台東縣關山鎮里龍里31鄰崁頂102號
165  乙申○     4萬     台東縣關山鎮里○里○鄰○○路1巷11號
166  乙Ｂ○○   52萬    台東縣關山鎮里○里○鄰○○路1巷11號
167  丙宙○     4萬     台東縣東河鄉泰源村10鄰本部落258號
168  ｋ○○○   4萬     台東市○○里○鄰○○路122號
169  戊ｂ○     20萬    台東縣關山鎮里○里○○鄰○○路159號
170  戊ｄ○     12萬    台東縣鹿野鄉○○村○鄰○○路116巷6號
171  乙Ｐ○     4萬     台東縣關山鎮○○路159號
172  乙戌○     4萬     台東縣關山鎮○○路159號
173  ｖ○○     60萬    台東市○○路151巷42弄7號
174  乙Ｏ○     4萬     台東縣關山鎮里○里○○路20鄰159號
175  戊午○     4萬     台東縣成功鎮○○里○○路128-1號
176  戊ａ○     4萬     台南市○區○○里○○鄰○○路199巷10號8樓
177  己Ｋ○     4萬     高雄市三民區○○鄰○○○路509巷12號
178  己Ｍ○     4萬     高雄縣鳳山市○○里○○鄰○○○路56號22樓之1
179  庚Ｊ○     4萬     台東縣長濱鄉長光村長光118號
180  乙未○     4萬     台東縣成功鎮○○街46號
181  己辛○     4萬     花蓮縣瑞穗鄉舞鶴村5鄰118號
182  乙巳○     4萬     花蓮縣瑞穗鄉○○村○鄰○○路118號
183  乙Ｋ○     4萬     台東縣鹿野鄉○○村○鄰○○路110號
184  Ｎ○○     4萬     花蓮縣萬榮鄉馬遠村9鄰185號
185  庚丙○     4萬     花蓮縣瑞穗鄉○○村○鄰○○路81號
186  己ａ○     4萬     台東縣鹿野鄉○○村○鄰○○路1巷9弄10號
187  己宙○     4萬     桃園縣大園鄉埔心村27鄰70之17號
188  己ｐ○     4萬     台北市松山區○○○路○段136號6樓之13
                        (己宙○、己ｐ○之文件由己Ｄ○代收)
189  丙寅○     4萬     高雄縣鳳山市○○路10巷26之4號
190  己Ｉ○     4萬     台東縣鹿野鄉○○村○○路○段47號
191  乙Ｈ○     4萬     花蓮縣富里鄉東里村復興30鄰27號
192  丙Ｎ○     4萬     花蓮縣富里鄉東里村復興30鄰27號
193  丁ｍ○     4萬     花蓮縣富里鄉新興村17鄰146號
194  甲午○     4萬     花蓮縣富里鄉17鄰東興村139號
195  Ｉ○○     4萬     花蓮縣富里鄉東興村15鄰123號
196  Ｊ○○     4萬     花蓮縣富里鄉東興村15鄰121號
197  乙ｍ○     4萬     屏東縣霧台鄉好茶村展望巷4號
198  丁未○     40萬    屏東縣霧台鄉好茶村行政巷89號
199  丁Ｄ○     12萬    屏東市○○里○○街118巷44號
200  丁Ｊ○○   72萬    屏東市○○里○○街二段118巷44號
201  ｇ○○     12萬    屏東市○○里○○鄰○○街○段118巷26號
202  ｌ○○     20萬    屏東市○○里○○鄰○○街○段118巷26號
203  乙宙○     20萬    屏東市○○街154巷2弄4-2號3樓
204  ｊ○○     20萬    屏東縣獅子鄉竹坑村10號
205  戊Ｚ       12萬    屏東縣牡丹鄉○○村○鄰○○路91號
206  戊Ｕ○     12萬    屏東縣牡丹鄉○○村○鄰○○路91號
207  己○○     40萬    屏東縣牡丹鄉○○村○鄰○○路121號
208  戊○○○   24萬    屏東縣牡丹鄉○○村○鄰○○路121號
209  甲Ｗ○     4萬     屏東縣獅子鄉楓林村3鄰1巷35號
210  乙Ｃ○     4萬     屏東縣獅子鄉丹路村7鄰巴士巷20號
211  戊Ｑ○     4萬     屏東縣獅子鄉南世村8鄰55號
212  戊Ｒ○     4萬     屏東縣獅子鄉南世村4鄰25號
213  丙丙○     100萬   屏東縣獅子鄉丹路村10鄰4巷18號
214  丁Ｑ○○   20萬    屏東縣獅子鄉丹路村10鄰4巷18號
215  丙乙○     20萬    屏東縣獅子鄉丹路村10鄰4巷18號
216  丙庚○     20萬    屏東縣獅子鄉丹路村10鄰4巷18號
217  丙丁○○   12萬    屏東縣獅子鄉丹路村10鄰4巷18號
218  ｑ○○○   4萬     屏東縣獅子鄉丹路村10鄰4巷15號
219  丁ｑ○     12萬    屏東縣獅子鄉丹路村9鄰4巷7號
220  ｏ○○○   4萬     屏東縣獅子鄉丹路村10鄰4巷15號
221  乙ｑ○     4萬     屏東縣獅子鄉草埔村6鄰7巷38號
222  乙ｕ○○   16萬    屏東縣獅子鄉草埔村6鄰7巷38號
223  乙ｏ○     8萬     屏東縣獅子鄉草埔村6鄰7巷38號
224  甲壬○     4萬     桃園縣八德市○○路702巷10號
225  丁Ｔ○     4萬     屏東縣獅子鄉竹坑村竹坑巷27號
226  乙Ｒ○     4萬     屏東縣獅子鄉草埔村6鄰7巷28-1號
227  甲甲       8萬     屏東縣獅子鄉草埔村6鄰7巷28-1號
228  丙ｗ○     4萬     屏東縣獅子鄉竹坑村4鄰33號
229  丁Ｘ○     4萬     屏東縣獅子鄉竹坑村竹坑巷34號
230  丙ｑ○     12萬    屏東縣獅子鄉竹坑村竹坑巷4鄰34-1號
231  丁Ｈ○     4萬     屏東縣獅子鄉竹坑村竹坑巷41號
232  丁Ｇ○     4萬     屏東縣獅子鄉竹坑村竹坑巷5鄰48-2號
233  丁○○     8萬     屏東縣獅子鄉草埔村7巷19號
234  丙Ａ○○   8萬     屏東縣獅子鄉草埔村5鄰7巷21號
235  壬○○○   44萬    屏東縣獅子鄉竹坑村3鄰竹坑巷24號
236  辰○○     24萬    屏東縣獅子鄉竹坑村5鄰竹坑巷48-2號
237  乙ｐ○     4萬     屏東縣獅子鄉草埔村6鄰7巷38號
238  洪淑敏     4萬     新竹縣尖石鄉玉峰村9鄰石磊6號
239  ｃ○○     8萬     屏東縣獅子鄉丹路村7鄰巴士巷17號
240  丙癸○     8萬     屏東縣獅子鄉丹路村7鄰巴士巷21號
241  庚○○     4萬     屏東縣獅子鄉竹坑村3鄰24號
242  辛○○     20萬    屏東縣獅子鄉竹坑村3鄰24號
243  乙Ｉ       8萬     屏東縣瑪家鄉三和村1鄰玉泉4-3號
244  丁壬○     16萬    屏東縣瑪家鄉三和村1鄰玉泉4-3號
245  乙丑○     36萬    屏東縣瑪家鄉三和村1鄰玉泉4-3號
246  乙ｒ○     20萬    屏東縣瑪家鄉北葉村6鄰風景51號
247  戊Ｄ○     76萬    屏東縣瑪家鄉北葉村6鄰風景51號
248  乙ｔ○     92萬    屏東縣瑪家鄉北葉村6鄰風景51號
249  丁丙○     4萬     屏東縣獅子鄉竹坑村41號
250  丁寅○     4萬     屏東縣獅子鄉竹坑村4鄰41號
251  乙Ｑ○     4萬     屏東縣獅子鄉獅子村獅子3巷1號
252  乙Ｓ○○   4萬     屏東縣獅子鄉和平村獅子巷1號
253  丙Ｏ○     4萬     屏東縣獅子鄉草埔村草埔1鄰1巷9號
254  甲丑○     12萬    屏東縣獅子鄉草埔村草埔1鄰1巷7號
255  ａ○○○   4萬     屏東縣獅子鄉○路村○鄰○路5號
256  Ｚ○○○   8萬     屏東縣獅子鄉○路村○鄰○路1巷2號
257  丙辛○     4萬     屏東縣三地門鄉安坡村8-1號
258  己宇       4萬     屏東縣三地門鄉安坡村3鄰高山巷27號
259  庚天○     4萬     屏東縣三地門鄉安坡村高山巷3鄰27號
260  戊戊○     4萬     屏東縣長治鄉榮華村忠孝3巷14-1號
261  戊甲○     80萬    屏東縣長治鄉榮華村忠孝3巷14-1號
262  庚地○     20萬    屏東縣長治鄉榮華村忠孝3巷14-1號
263  ｄ○○     12萬    屏東縣瑪家鄉三和村玉泉巷6號
264  丙ｆ○     20萬    屏東縣瑪家鄉三和村玉泉巷4號
265  庚未○     100萬   屏東縣瑪家鄉三和村玉泉巷6號
266  丁宇○     8萬     屏東縣瑪家鄉三和村玉泉4-1號
267  乙ｊ○     4萬     屏東縣獅子鄉丹路村8鄰巴士巷38號之3
268  甲ｋ○     8萬     屏東縣獅子鄉竹坑村2鄰竹坑巷16號
269  乙Ｎ○○   48萬    屏東縣獅子鄉竹坑村2鄰竹坑巷16號
270  甲ｍ○     4萬     屏東縣獅子鄉竹坑村2鄰16號
271  戊Ｍ○     4萬     屏東縣三地門鄉○地○村○○路63巷5號
272  丁丑○     20萬    屏東縣三地門鄉○地○村○○路49巷20-2號
273  戊Ｎ○     8萬     屏東縣三地門鄉○地○村○○路2段49巷20號
274  丁ｊ○     28萬    屏東縣三地門鄉○地○村○○路2段49巷20號
275  己Ｏ○○   124萬   屏東縣三地門鄉○地○村○○路2段49巷20號
276  丙Ｓ○○   28萬    屏東縣三地門鄉○地○村○○路2段49巷20號
277  己Ｘ○○   4萬     屏東縣瑪家鄉北葉村風景48-2號
278  丁ｕ○     4萬     屏東縣瑪家鄉北葉村風景2鄰18-1號
279  己ｙ○     100萬   屏東縣瑪家鄉北葉村6鄰52號
280  己ｘ○     8萬     屏東縣瑪家鄉北葉村6鄰52號
281  丙丑○     24萬    屏東縣瑪家鄉北葉村風景4鄰39號
282  甲Ｏ○     8萬     屏東縣瑪家鄉北葉村風景4鄰39號
283  己地○     4萬     屏東縣瑪家鄉北葉村風景50-5號
284  天○○     4萬     屏東縣瑪家鄉北葉村風景50-5號
285  戌○○     20萬    屏東縣瑪家鄉北葉村風景6鄰62號
286  己Ｑ○     20萬    屏東縣瑪家鄉北葉村風景2鄰16-3號
287  己ｓ○     8萬     屏東縣瑪家鄉北葉村風景83號
288  己乙○     4萬     屏東縣內埔水門仁愛路47號
289  戊ｘ○     40萬    屏東縣瑪家鄉北葉村4鄰風景巷35-2號
290  甲ｚ○     20萬    屏東縣瑪家鄉三和村玉泉巷2鄰19號
291  丁卯○     8萬     屏東縣瑪家鄉三和村玉泉巷2鄰19號
292  甲ｌ○     4萬     屏東縣獅子鄉竹坑村二鄰16號
293  乙亥○     32萬    屏東縣獅子鄉竹坑村二鄰16號
294  丁Ｙ○     4萬     高雄市○○區○○里○○路43-3號
295  丁ｌ○     4萬     高雄縣大雙鄉○○村○鄰○○路79號
296  己黃○     4萬     屏東縣獅子鄉楓林村3鄰一巷31號
297  己Ｄ○     48萬    花蓮縣光復鄉○○村○鄰○○街56號
298  Ｂ○○     16萬    屏東縣獅子鄉竹坑村4鄰37號
299  丙宇○     4萬     屏東縣獅子鄉竹坑村5鄰竹坑巷47-1號
300  庚Ｋ○     8萬     屏東縣牡丹鄉○○村○鄰○○路71號
301  寅○○     4萬     屏東縣獅子鄉楓林村楓林1巷5-7號
302  庚辰○     8萬     屏東縣三地門鄉安坡村2鄰高山巷18號
303  丙Ｆ○     4萬     屏東縣三地門鄉安坡村3鄰高山巷15-2號
304  丁Ｋ○     8萬     屏東縣三地門鄉○地村○○路55巷18號
305  李成郎     8萬     屏東縣長治鄉榮華村忠孝巷5號
306  甲丁○     40萬    屏東縣三地門鄉安坡村4鄰高山巷41-2號
307  午○○     12萬    屏東縣長治鄉榮華村忠孝3巷4號
308  癸○○○   4萬     高雄市○○區○○里○○鄰○○路581巷2號
309  己ｚ○     8萬     屏東縣長治鄉榮華村忠孝巷5號
310  庚午○     4萬     屏東縣三地門鄉安坡村1鄰高山巷13號
311  己Ｗ○     12萬    屏東縣內埔鄉○○村○鄰○○路1巷71號
312  戊ｔ○     4萬     屏東縣長治鄉榮華村忠孝3巷24號
313  丙地○     8萬     屏東縣三地門鄉安坡村1鄰高山巷13號
314  己Ａ○     4萬     高雄縣鳳山市海風里慈暉新村4巷17-2號
315  己Ｂ○     8萬     屏東縣瑪家鄉三和村玉泉7號
316  ｚ○○     20萬    屏東縣長治鄉○○村○○街80巷13號
317  甲ｎ○     4萬     屏東縣瑪家鄉三和村1鄰玉泉巷1-1號
318  戊天○     20萬    屏東縣內埔鄉○○村○○鄰○○路808號
319  戊辰○     8萬     屏東縣內埔鄉○○村○○鄰○○路808號
320  甲ｕ○     20萬    屏東縣內埔鄉○○村○○鄰○○路808號
321  戊巳○     8萬     屏東縣內埔鄉○○村○○鄰○○路826號
322  甲Ｐ○     8萬     屏東縣三地門鄉○地村○○鄰○○路○段37巷9號
323  戊卯○     12萬    高雄市小港區港正里2鄰中船一村1-1號
324  丙ｔ○     4萬     屏東縣獅子鄉草埔村5鄰15號
325  庚申○     4萬     屏東縣獅子鄉草埔村5鄰15號
326  庚酉○     8萬     屏東縣獅子鄉草埔村5鄰15號
327  ｍ○○○   16萬    屏東縣獅子鄉草埔村6鄰7巷24號
328  庚宙○○   4萬     屏東縣獅子鄉草埔村2鄰一巷20號
329  庚黃○     4萬     屏東縣獅子鄉草埔村2鄰一巷20號
330  己午○     4萬     屏東縣獅子鄉內文村2巷11-1號
331  ｉ○○     12萬    台中市○○區○○里○○鄰○○路○段302號2樓之2
332  丙辰○     8萬     屏東縣獅子鄉楓林村1巷12號
333  丙天○     36萬    屏東縣獅子鄉楓林村1巷12號
334  子○○     40萬    屏東縣獅子鄉楓林村1巷12號
335  卯○○○   4萬     屏東縣獅子鄉草埔村7巷16號
336  丙Ｑ○     4萬     屏東縣獅子鄉草埔村7巷9號
337  丑○○     8萬     屏東縣獅子鄉草埔村7巷16號
338  乙天       8萬     屏東縣獅子鄉丹路村8鄰巴士巷42號
339  Ｙ○○     8萬     屏東縣牡丹鄉○鄰○○路101-1號
340  甲Ｕ○     4萬     屏東縣獅子鄉丹路村2鄰20號
341  乙ｋ○     4萬     屏東縣獅子鄉丹路村1鄰12號
342  甲子○     4萬     屏東縣獅子鄉丹路村1鄰12號
343  丙○○○   8萬     屏東縣獅子鄉丹路村8鄰巴士巷44號
344  丙ａ○     12萬    屏東縣獅子鄉丹路村8鄰巴士巷41-2號
345  申○○○   8萬     屏東縣獅子鄉○路村○鄰○路1巷13-1號
346  巳○○     4萬     屏東縣獅子鄉丹路村1巷13號
347  地○○     16萬    屏東縣獅子鄉○路村○鄰○路1巷13-1號
348  甲Ｈ○     4萬     屏東縣獅子鄉草埔村草埔7巷19-1號
349  甲Ｎ○     8萬     屏東縣獅子鄉草埔村草埔7巷19-1號
350  丁戊○     4萬     屏東縣獅子鄉草埔村草埔7巷19-1號
351  甲Ａ       4萬     屏東縣獅子鄉草埔村草埔7巷19-1號
352  甲乙○○   4萬     屏東縣獅子鄉草埔村草埔6鄰7巷24-1號
353  吳傅玉英   4萬     屏東縣獅子鄉草埔村草埔6鄰7巷24-1號
354  己Ｌ○     4萬     屏東縣獅子鄉草埔村草埔4鄰7巷9號
355  ｘ○○     8萬     台北縣汐止市○○○路120巷14號6樓
356  Ｒ○○     12萬    台北縣汐止市○○○路216巷5號1樓
357  丁己○     4萬     台北縣汐止市○○○路216巷1號4樓
358  陳美連     40萬    台北市內湖區○○○路○段280巷64號3樓
359  丙Ｙ○     24萬    台北市○○區○○路116號2樓
360  丁ｏ○     4萬     台北市○○區○○路2段38巷8弄9號3樓
361  丁戌○     8萬     台北市○○區○○路116號2樓
362  甲Ｔ○     4萬     台北縣汐止市○○○路120巷14之1號6樓
363  乙丁○     4萬     台北縣汐止市○○○路339巷10弄14號2樓
364  ｙ○○     8萬     台北縣汐止市○○○路120巷14號6樓
365  戊宇○     4萬     台北縣汐止市○○○路130號4樓之4
366  丙ｊ○     20萬    台北縣汐止市○○里○○鄰○○街27號1樓之2
367  乙Ｅ○     20萬    台北市北投區○○○路○段40巷36弄8號4樓
368  丁Ｍ○     40萬    台北市○○區○○路166巷4弄14號2樓
369  鄭富美     20萬    台北市○○區○居里○○鄰○○路132巷71-3號4樓
370  己ｒ○     4萬     台北市○○區○○里○○鄰○○路721巷臨9-3號
371  丁酉○     24萬    台北縣汐止市○○○路316巷4號2樓
372  丁Ｌ○     4萬     台北縣汐止市○○○路316巷4號2樓
373  庚玄○     4萬     屏東縣獅子鄉草埔村2鄰草埔1巷20號
374  ｆ○○     4萬     屏東縣獅子鄉草埔村6鄰草埔7巷24-2號
375  己ｕ○     4萬     屏東縣獅子鄉草埔村4鄰草埔7巷2-1號
376  丙申○     8萬     屏東縣瑪家鄉北葉村2鄰20號
377  己ｂ○     12萬    屏東縣瑪家鄉北葉村9鄰風景巷42-2號
378  乙卯○     24萬    屏東縣瑪家鄉北葉村5鄰風景46號
379  己ｗ○     12萬    屏東縣瑪家鄉北葉6鄰52號
380  甲Ｑ○     4萬     屏東縣瑪家鄉三和村8鄰三和46-1號
381  己ｅ○○   4萬     屏東縣霧台鄉好茶村展望巷18號
382  丙Ｄ○     4萬     屏東三地門鄉安坡村高山巷15-2號
383  宇○○     4萬     屏東縣三地門鄉安坡村4鄰高山巷9-1號
384  甲Ｌ○     4萬     屏東縣三地門鄉馬兒村4鄰31-1號
385  庚甲○     4萬     屏東縣長治鄉○○村○○街21號
386  戊辛○     24萬    屏東縣三地門鄉安坡村2鄰高山巷17號
387  乙Ｔ○     4萬     高雄縣茂林鄉茂林村3鄰茂林巷46號
388  甲ｉ○     8萬     台北縣汐止市○○○路99巷2弄11號5樓
389  丁ｓ○     44萬    台北縣汐止市○○○路120巷14號6樓
390  己庚○     4萬     台北縣汐止市○○○路106巷14號2樓
391  己ｌ○     12萬    台北縣汐止市○○○路324號
392  己癸○     4萬     台北縣汐止市○○○路324號2樓
393  丁ｅ○     4萬     台北縣新店市○○路109號之1
394  戊ｒ○     4萬     台北縣新店市○○路107-1號
395  乙辛○     24萬    台北市○○區○○里○○○○段182巷58弄25號5樓
396  乙Ｄ○     12萬    台北縣汐止市○○○路119巷8-6號2樓
397  甲ｊ○     12萬    台北縣店市○○路111-5號
398  丙ｌ○     12萬    台北縣淡水鎮○○街230-4號
399  甲Ｍ○     60萬    台北市○○區○○里○○鄰○○○路○段182巷58弄25號5樓
400  己申○     4萬     台北縣汐止市○○○路316巷6號2樓
401  己酉○     4萬     台北縣汐止市○○○路251巷40號1樓
402  戊ｑ○     40萬    台北縣汐止市○○○路251巷31號5樓
403  戊ｓ○     12萬    台北市○○○路○段17號3樓
404  戊Ｘ○     12萬    台北縣汐止市○○○路251巷31號5樓
405  丁Ｃ○     4萬     台北縣樹林市○○里○○鄰○○路557號
406  己ｍ○     4萬     台北縣新店市○○路臨220之1號
407  戊Ｙ○○   4萬     台北縣新店市○○路220-1號
408  庚壬○     8萬     台北縣樹林市○○路219巷20號3樓
409  庚戊○     8萬     台北市萬華區○○鄰○○路○段174-81號
410  庚己○     8萬     台北縣樹林市○○路219巷20號3樓
411  庚癸○     16萬    台北縣樹林市○○路219巷20號3樓
412  庚辛○○   20萬    台北縣樹林市○○路219巷20號3樓
413  丙壬○     4萬     台北縣汐止市○○○路329號4樓
414  乙Ｍ○     12萬    台北縣汐止市○○○路119巷8-6號2樓
415  丁丁○     4萬     台北縣汐止市○○○路316巷4號2樓
416  庚丁○     4萬     台北縣樹林市○○路219巷20號3樓
417  丁Ｏ○     8萬     台北縣汐止市○○○路316巷4號2樓
418  丁Ｎ○     12萬    台北縣汐止市○○○路316巷4號2樓
419  己ｎ○     12萬    台北縣土城市○○路114巷35弄13號5樓
420  庚卯○     4萬     台北縣新店市○○路臨103-1號
421  丙Ｘ○     12萬    台北縣樹林市○○路219巷24號4樓
422  丁Ｓ○     4萬     台北縣樹林市○○路219巷24號4樓
423  戊Ｗ○     8萬     台北縣汐止市○○街7巷15號
424  乙Ａ○     16萬    台北縣汐止市○○○路216巷5號4樓
425  戊Ｆ○     24萬    台北縣汐止市○○○路216巷5號4樓
426  林春     4萬     台北縣汐止市○○○路139巷14號5樓
427  戊戌○     12萬    台北縣汐止市○○街7巷15號
428  乙黃○     8萬     台北縣土城市○○路○段256巷498號3樓
429  乙玄○     4萬     台北縣汐止市○○○路216巷5號4樓
430  甲ｓ○     4萬     台北縣汐止市○○○路129巷34弄6號4樓
431  庚庚○     4萬     台北縣汐止市○○○路129巷34弄6號4樓
432  庚乙○     4萬     台北縣汐止市○○○路129巷34弄6號4樓
433  己寅○     8萬     台北縣汐止市○○○路139巷14號5樓
434  Ｅ○○     12萬    台北縣瑞芳鎮新峰12鄰員山子路員山老43號4樓
435  Ｃ○○     16萬    台北縣汐止市○○○路268號5樓
436  甲ｗ○     16萬    台北縣汐止市○○○路268號5樓
437  Ｇ○○     52萬    台北縣汐止市○○○路268-6號5樓
438  Ｈ○○     4萬     台北縣汐止市○○○路268-6號5樓
439  己ｔ○     8萬     台北市○○區○○里○○鄰○○○路182巷58弄25號5樓
440  丁Ｂ○     8萬     台北縣樹林市○○路557號
441  乙Ｗ○     16萬    花蓮縣秀林鄉富世村9鄰16號
442  己亥○     76萬    花蓮縣秀林鄉富世村9鄰16號
443  丁Ｆ○     8萬     花蓮縣光復鄉○○村○鄰○○路○段150號
444  丁Ｅ○     4萬     花蓮縣光復鄉○○村○○鄰○○街5之1號
445  丁Ｕ○     20萬    花蓮縣泰豊鄉○○村○段79號
446  己Ｕ○     24萬    花蓮縣光復鄉○○路○段26號
447  乙Ｌ○   60萬    花蓮縣秀林鄉文蘭村文蘭9之1號
448  丙ｖ○     60萬    基隆市○○區○○路4號
     法定代理人 甲ｒ○  住同上
449  Ｑ○○     60萬    基隆市○○區○○路4號
450  戊Ｊ○     60萬    基隆市○○區○○路4號
451  戊己○     60萬    新竹縣竹北市○○路○段150巷50弄9號
452  己ｉ○     4萬     基隆市○○區○○路325巷20-3號4樓
453  丙午○     4萬     基隆市○○街290巷103號
454  乙庚○     4萬     基隆市○○街290巷103號
455  丙酉○     4萬     基隆市○○街290巷103號
456  戊ｃ○     4萬     基隆市○○街290巷138號
457  甲ａ○     4萬     基隆市○○街290巷138號
458  甲ｃ○     4萬     基隆市○○街290巷138號
459  己ｈ○○   20萬    基隆市○○路325巷50-3號4樓
460  己Ｔ○     4萬     基隆市○○路116巷5弄4號1樓
461  己ｃ○     4萬     基隆市○○路325巷50-3號
462  丁黃○     4萬     基隆市○○路116巷7弄2號1樓
463  ｂ○○     4萬     台中縣龍井鄉○○村○○○路西巷243弄28號3樓
464  戊ｕ○     4萬     花蓮縣玉里鎮德武里5鄰能雅91號
465  亥○妹     8萬     台北縣汐止市○○里○鄰○○○路258號2樓
466  曾芷棋     4萬     台北縣汐止市○○里○○鄰○○○路258號2樓
467  戊Ｇ○     4萬     台北縣汐止市○○里○鄰○○○路258號2樓
468  戊寅○     8萬     花蓮縣光復鄉○○村○鄰○○街1號
469  乙ｎ○     8萬     台北縣汐止市○○里○○○路302巷9號
470  乙ｌ○     8萬     台北縣汐止市○○○路99巷`2弄11號5樓
471  己子○     4萬     台北市○○區○○路206號6樓之6
472  丙Ｈ○     4萬     桃園縣大溪鎮瑞興里17鄰瑞興國宅30號4樓
473  丙Ｔ○     4萬     桃園縣大溪鎮瑞興里17鄰瑞興國宅30號4樓
474  甲ｐ○     4萬     桃園縣龜山鄉○○村○○○路38號5樓
475  丁地○     4萬     桃園縣觀音鄉上大9鄰上大78-29號
476  丁ｎ○     8萬     桃園縣龜山鄉○○街52號2樓
477  吳金生     8萬     花蓮縣光復鄉○○村○○鄰○○路390號
478  丁天○     12萬    花蓮縣光復鄉○○村○鄰○○路○段89巷31號
479  丙ｙ○     8萬     花蓮縣光復鄉○○村○鄰○○路○段89巷31號
480  乙天秀     32萬    花蓮市國福里66-8號
481  己Ｈ○     4萬     花蓮縣吉安鄉○○村○○○街36鄰268號
482  甲Ｆ○     36萬    花蓮縣吉安鄉○○村○○鄰○○○○街151巷3號
483  丁ｔ○     40萬    花蓮縣秀林鄉景美村1鄰加灣5號
484  甲ｘ○     20萬    花蓮縣吉安鄉○○村○○○街99巷1號
485  乙Ｚ○     12萬    花蓮縣秀林鄉崇德村7鄰崇德90之2號
486  戊癸○     12萬    花蓮縣吉安鄉○○村○○○街329號
487  戊ｏ○     4萬     花蓮縣吉安鄉○○村○○鄰○○○街214巷16號
488  丙ｄ○     4萬     花蓮市國福里80-1號
489  戊ｌ○     4萬     花蓮縣吉安鄉○○村○○路2鄰2段41巷21號
490  己戌○     36萬    花蓮縣吉安鄉○○村○○○街77號
491  丁ｐ○     16萬    花蓮縣吉安鄉○○村○○○街77號
492  己未○○   8萬     花蓮縣吉安鄉○○村○○○街89號
493  丁ｂ○     4萬     花蓮縣吉安鄉○○村○鄰○○○街35號
494  丁乙○     16萬    花蓮縣光復鄉○○路225號
495  戊Ｔ○     12萬    花蓮縣吉安鄉○○村○○○路58號
496  丁Ｌ○     32萬    花蓮縣吉安鄉○○○街137號
497  乙ｉ○     216萬   花蓮縣吉安鄉○○○街137號
498  甲○○     8萬     花蓮縣吉安鄉○里村○○鄰○里○街23號
499  ｔ○○     8萬     花蓮縣吉安鄉南華村13鄰256號
500  陳玉蘭     12萬    花蓮縣吉安鄉○○村○鄰○○路○段62巷29號
501  乙ｗ       4萬     花蓮縣新城鄉○○村○○街1號
502  甲地○     12萬    花蓮縣新城鄉○○村○○街1號
503  ｐ○○     4萬     花蓮市國福里80之1號
504  ｅ○○     8萬     花蓮縣玉里鎮○○○街34號
505  ｓ○○     8萬     花蓮縣新城鄉○里村○里○路9號
506  戊ｐ○     8萬     台中縣大里市○○里○○街29鄰295號
507  丁癸○     4萬     台中縣太平市○○里○鄰○○街19之4號6樓
508  丙Ｅ○     16萬    高雄縣杉林鄉○○村○○路110號
509  丙ｒ○     4萬     台東縣長濱鄉樟原75號
510  丁Ｚ○     4萬     桃園市○○○街32巷19號3樓
511  庚宇○     4萬     花蓮縣鳳林鎮○○里○○路27號
512  戊Ｏ○     8萬     宜蘭縣冬山鄉○○村○○路227巷14號
513  ｕ○○     24萬    台東縣延平鄉桃源村下里19號之1
514  Ｍ○○     4萬     台東縣延平鄉紅葉村3鄰51號
515  乙Ｙ○     8萬     台東縣延平鄉武陵村5鄰99號
516  乙ｙ○     12萬    台東縣延平鄉○○村○○鄰○○路53號
517  黃○○     4萬     台東縣延平鄉○○村○鄰○○路106號
518  甲Ｖ○     20萬    台東縣延平鄉○○村○鄰○○路99號
519  丁Ｖ○     148萬   台東縣延平鄉○○村○鄰○○路11號
520  丙Ｊ○     4萬     台東縣延平鄉武陵村5鄰99號
521  甲寅○     12萬    台東縣卑南鄉溫泉村31鄰宗山63號
522  乙ｘ○     8萬     台東縣延平鄉鸞山村10鄰26號之一
523  玄○○○   8萬     台東縣延平鄉○○村○○路145號
524  Ａ○○     12萬    台東縣延平鄉武陵村6鄰106號
525  丙ｏ○     8萬     台東縣延平鄉武陵村6鄰106號
526  己ｋ○     52萬    台東縣延平鄉鸞山村榕山65號
527  己甲○○   52萬    台東縣延平鄉桃源村9鄰161號
528  乙ｖ○     4萬     台東縣延平鄉桃源村3鄰66號
529  Ｐ○○     4萬     台東縣延平鄉○○村○鄰○○路88號之2
530  己辰○     4萬     台東市○○路192號
531  乙ｆ○     8萬     台東縣延平鄉○○村○鄰○○路82號
532  ｒ○○     4萬     台東縣延平鄉○○村○鄰○○路157號
533  丁ｚ○     200萬   屏東縣瑪家鄉三和村美園巷63號
534  丁ｙ○     28萬    屏東縣瑪家鄉三和村美園巷63號
535  戊丁○     60萬    屏東縣霧台鄉好茶村行政巷23號
536  乙ｈ○     4萬     屏東縣三地門鄉德文村11鄰北巴巷53-2號
537  戊丙○     20萬    屏東縣三地門鄉馬兒村馬兒巷14號
538  丙Ｌ○     8萬     屏東縣三地門鄉馬兒村2鄰馬兒巷14號
539  戊乙○     8萬     屏東縣三地門鄉馬兒村8鄰馬兒巷57號
540  甲Ｙ○○   8萬     屏東縣牡丹鄉○○村○鄰○○路18-1號
541  丙Ｚ       8萬     屏東縣獅子鄉草埔村7巷19-1號
542  庚Ｅ○     4萬     屏東縣潮州鎮○○路27巷9號
543  己玄○○   4萬     屏東縣獅子鄉竹坑村1鄰6號
544  甲Ｒ○     8萬     屏東縣獅子鄉楓林村7鄰楓林村四巷13號
545  丙Ｋ○     4萬     屏東縣瑪家鄉北葉村風景55號
546  丙Ｐ○     28萬    屏東縣瑪家鄉北葉村風景55號
547  丙Ｇ○     4萬     屏東縣瑪家鄉北葉村風景60號
548  己天○     4萬     屏東縣內埔鄉建興村信義810號
549  庚丑○     4萬     屏東縣獅子鄉內獅村7鄰70-2號
550  甲Ｋ○     4萬     屏東縣獅子鄉內獅村7鄰74-2號
551  乙Ｇ○     4萬     屏東縣獅子鄉內獅村17號
552  己Ｃ○     4萬     屏東縣獅子鄉內獅村62-1號
553  庚子○     4萬     屏東縣獅子鄉內獅村62-1號
554  甲ｈ○     4萬     屏東縣獅子鄉內獅村7鄰內獅巷74-2號
555  乙ｓ○     8萬     屏東縣獅子鄉草埔村5鄰20號
556  庚Ｌ○○   4萬     屏東縣春日鄉○○村○○○路93號
557  丙未○     4萬     屏東縣瑪家鄉北葉村7鄰64號
558  己戊○     16萬    台北縣汐止鎮市橫科里4鄰橫科52巷28號5樓
559  丁ｒ○     4萬     台北市○○區○○里○鄰○○街62巷9號
560  丁Ｐ○     4萬     台北縣汐止市○○里○鄰○○路52巷28號5樓
561  丁午○     8萬     台北縣汐止市○○里○鄰○○路52巷28號5樓
562  丁巳○     8萬     台北縣汐止市○○里○鄰○○路52巷28號5樓
563  戊Ｃ○     8萬     台北縣汐止市○○里○鄰○○○路37巷132號7樓
564  吳金生     4萬     台北縣汐止市○○○路37巷132號7樓
565  己丑○     4萬     台北縣新店市○○里○○鄰○○路49巷7號
566  戊ｎ○     4萬     台北市○○區○○街90號4樓
567  己Ｖ○     4萬     台北縣烏來鄉○○村○○路9巷1號
568  丁ｈ○     20萬    台東縣關山鎮電光里4鄰中興60-1號
569  甲ｙ○     12萬    台東縣東河鄉東河村6鄰南東河29號
570  己ｖ○     8萬     台北縣中和市○○里○○鄰○○路77巷11弄8號之3
571  己Ｅ○     4萬     台北市○○區○○路675之75號
572  丙ｃ○     4萬     台東縣長濱鄉竹湖村17鄰南竹湖20-3號
573  丙Ｉ○○   20萬    台東縣長濱鄉長濱村3鄰崎腳17號
574  戊ｖ○     4萬     花蓮縣新城鄉○○村○○路220號
575  甲巳○     24萬    花蓮市○○路391巷1之3號3樓
576  己Ｙ○     4萬     花蓮縣新城鄉○○村○○街6巷27號
577  甲辛○     20萬    花蓮縣光復鄉○○村○○鄰○○路○段50巷16號
578  丁ｘ○     4萬     花蓮縣光復鄉○○村○○路47號
579  丁ｖ○     4萬     花蓮縣光復鄉○○村○○路○段50巷12號
580  甲Ｅ○     12萬    花蓮縣玉里鎮觀音里2鄰高寮34號
581  甲戊○     12萬    花蓮縣光復鄉○○村○○鄰○○路○段50巷14號
582  甲卯○     12萬    花蓮縣民意里48鄰化道路135號
583  丁Ｒ○     4萬     花蓮市○○路339號
584  甲丙○     20萬    花蓮縣民意里48鄰化道路135號
585  丁子○     4萬     花蓮市○○里○○鄰○道路135號
586  甲申○     4萬     花蓮市○○路339號
587  丁ｇ○     4萬     花蓮縣瑞穗鄉○○○鄰○○街62號
588  戊Ｐ○○   100萬   胞姊甲庚○為送達代收人
                        其址為：「基隆市○○○街6巷21-1號」
589  甲庚○     40萬    基隆市○○○街6巷21-1號
590  丁宙○     12萬    基隆市○○街301之102號
591  陳玉蘭     4萬     基隆市○○區○○里○○鄰○○街61巷7之2號
592  未○○     4萬     基隆市○○街87巷54號5樓
593  丙ｕ○     4萬     基隆市○○街301之102號
594  丁庚○     12萬    基隆市○○區○○里○鄰○○路146號5樓
595  丁ｉ○     4萬     基隆市○○區○○里○○鄰○○街301-102號
596  甲Ｓ○     4萬     基隆市○○區○○里○○鄰○○路168巷3弄2號3樓
597  Ｓ○○     8萬     基隆市○○街87巷54號5樓
598  丁ａ○     104萬   基隆市○○街6巷21-1號2樓
599  丁ｋ○     20萬    基隆市○○街6巷21-1號2樓
600  戊子○     4萬     基隆市○○街6巷21-1號2樓
601  戊ｈ○     4萬     台北市○○區○○路29號2樓
602  丁ｆ○     8萬     台北縣汐止市○○路106號19樓
603  丁Ａ○     8萬     桃園縣中壢市○○里○○鄰○村街30巷18號2樓
604  任金妹     4萬     桃園縣中壢市○○里○○鄰○村街30巷18號之2
605  丙Ｒ○     4萬     桃園縣龜山鄉○○街52號2樓
606  林金鳳     4萬     花蓮縣秀林鄉富世村6鄰富世86-2號
607  洪榮祿     24萬    屏東鄉獅子鄉南世村4鄰35號
608  亥○       4萬     屏東縣三地門鄉安坡村高山巷8號
609  甲Ｃ○     4萬     花蓮縣吉安鄉○○里○○路○段47號
610  己Ｐ○     4萬     花蓮縣玉里鎮松浦里21鄰萬麗106號
611  甲ｆ○     8萬     花蓮縣花蓮市○○街66號
612  己壬○     4萬     台北縣汐止市○○○路324號2樓
613  戊ｙ○     24萬    台北縣汐止市○○○路324號2樓
以上正本係照原本作成
如對本判決上訴，須於判決送達後20日內向本院提出上訴狀
中　　華　　民　　國　　94　　年　　4 　　月　　21　　日
                            書記官　劉雅玲
